da: Medfølgende komponenter til pude: Ankelbeskyttere; Albue- og håndledsbeskyttere; Kun albuebeskyttere; Hofte-/shortspolstring; Knæ; Knæ- og albuebeskyttere; Knæ- og håndledsbeskyttere; Kun knæbeskyttere; Benskinner; Kun håndledsbeskyttere; og håndledsbeskyttere; albue; Andet
ru: Компоненты подушки/прокладки: Защита голеностопа; Налокотники и защита запястий; Только налокотники; Защитные шорты/защита бедер; Наколенники; Наколенники и налокотники; Наколенники и защита запястий; Только наколенники; Щитки для голени; Только защита запястий; и защита запястий; налокотники; Другое
nb: Inkluderte putekomponenter: Ankelbeskyttere; Albue- og håndleddsbeskyttere; Kun albuebeskyttere; Hofte-/shortsbeskyttelse; Kne; Kne- og albuebeskyttere; Kne- og håndleddsbeskyttere; Kun knebeskyttere; Leggbeskyttere; Kun håndleddsbeskyttere; og håndleddsbeskyttere; albue; Annet
pl: Dołączono elementy podkładki: Ochraniacze na kostki; Ochraniacze na łokcie i nadgarstki; Tylko ochraniacze na łokcie; Ochraniacze na biodra/krótkie; Kolana; Ochraniacze na kolana i łokcie; Ochraniacze na kolana i nadgarstki; Tylko ochraniacze na kolana; Ochraniacze na golenie; Tylko ochraniacze na nadgarstki; i ochraniacze na nadgarstki; łokcie; Inne
pt-BR: Almofada, componentes já incluídos: Tornozeleiras; Coveleiras e protetores de pulso; Apenas cotoveleiras; Proteção de quadril/bermuda; Joelho; Joelheiras e cotoveleiras; Joelheiras e protetores de pulso; Apenas joelheiras; Caneleiras; Apenas protetores de pulso; e protetores de pulso; cotovelo; Outros
zh-CN: 包括护具组件: 护踝; 护肘和护腕; 仅护肘; 护臀/短裤护垫; 护膝; 护膝和护肘; 护膝和护腕; 仅护膝; 护腿板; 仅护腕; 和护腕; 护肘; 其他
fi: Mukana tulevat suojaosat: Nilkkasuojat; Kyynär- ja rannesuojat; Vain kyynärsuojat; Lantio-/shortsisuojat; Polvisuoja; Polvi- ja kyynärsuojat; Polvi- ja rannesuojat; Vain polvisuojat; Säärisuojat; Vain rannesuojat; ja rannesuojat; kyynärsuoja; Muu
ro-RO: Componente de protecție incluse: Protecții pentru glezne; Cotiere și protecții pentru încheieturi; Doar cotiere; Protecții pentru șolduri/pantaloni scurți; Genunchiere; Genunchiere și cotiere; Genunchiere și protecții pentru încheieturi; Doar genunchiere; Apărători pentru tibie; Doar protecții pentru încheieturi; și protecții pentru încheieturi; cotiere; Altele
it: Componenti del pad inclusi: Cavigliere; Gomitiere e polsiere; Solo gomitiere; Imbottitura fianchi/pantaloncini; Ginocchio; Ginocchiere e gomitiere; Ginocchiere e polsiere; Solo ginocchiere; Parastinchi; Solo polsiere; e polsiere; gomito; Altro
zh-TW: 包含護墊組件: 護踝; 護肘與護腕; 僅護肘; 護臀/防摔褲; 護膝; 護膝與護肘; 護膝與護腕; 僅護膝; 護脛; 僅護腕; 以及護腕; 護肘; 其他
pt-PT: Componentes do conjunto de proteções incluídos: Proteções para os tornozelos; Proteções para cotovelos e pulsos; Apenas cotoveleiras; Proteção para anca/calções; Joelho; Joelheiras e cotoveleiras; Joelheiras e proteções para os pulsos; Apenas joelheiras; Caneleiras; Apenas proteções para os pulsos; e proteções para os pulsos; cotovelo; Outro
sl-SI: Vključene komponente blazinice: Ščitniki za gležnje; Ščitniki za komolce in zapestja; Samo ščitniki za komolce; Oblazinjenje za boke/kratke hlače; Koleno; Ščitniki za kolena in komolce; Ščitniki za kolena in zapestja; Samo ščitniki za kolena; Ščitniki za golen; Samo ščitniki za zapestja; in ščitniki za zapestja; komolec; Drugo
sk-SK: Komponenty podložky v cene: Chrániče členkov; Chrániče lakťov a zápästí; Iba chrániče lakťov; Chrániče bedier/šortky s výstužou; Koleno; Chrániče kolien a lakťov; Chrániče kolien a zápästí; Iba chrániče kolien; Chrániče holení; Iba chrániče zápästí; a chrániče zápästí; lakeť; Iné
nl: Inbegrepen beschermers: Enkelbeschermers; Elleboog- en polsbeschermers; Alleen elleboogbeschermers; Heup-/shortbescherming; Knie; Knie- en elleboogbeschermers; Knie- en polsbeschermers; Alleen kniebeschermers; Scheenbeschermers; Alleen polsbeschermers; en polsbeschermers; elleboog; Overige
cs: Součástí balení jsou podložky: Chrániče kotníků; Chrániče loktů a zápěstí; Pouze chrániče loktů; Polstrování boků/kraťasů; Koleno; Chrániče kolen a loktů; Chrániče kolen a zápěstí; Pouze chrániče kolen; Chrániče holení; Pouze chrániče zápěstí; a chrániče zápěstí; loket; Ostatní
vi: Các thành phần đi kèm của tấm đệm: Ốp bảo vệ mắt cá chân; Đệm khuỷu tay và ốp bảo vệ cổ tay; Chỉ đệm khuỷu tay; Đệm hông/đệm quần đùi; Đầu gối; Đệm đầu gối và đệm khuỷu tay; Đệm đầu gối và ốp bảo vệ cổ tay; Chỉ đệm đầu gối; Ốp bảo vệ ống đồng; Chỉ ốp bảo vệ cổ tay; và ốp bảo vệ cổ tay; khuỷu tay; Khác
hr-HR: Uključene komponente podloge: Štitnici za gležnjeve; Štitnici za laktove i zapešća; Samo štitnici za laktove; Jastučići za bokove/kratke hlače; koljena; Štitnici za koljena i laktove; Štitnici za koljena i zapešća; Samo štitnici za koljena; Štitnici za potkoljenice; Samo štitnici za zapešća; i štitnici za zapešća; lakta; Ostalo
de: Inbegriffene Protektoren: Knöchelschoner; Ellenbogen- und Handgelenkschoner; Nur Ellenbogenschoner; Hüft-/Short-Polsterung; Knie; Knie- und Ellenbogenschoner; Knie- und Handgelenkschoner; Nur Knieschoner; Schienbeinschoner; Nur Handgelenkschoner; und Handgelenkschoner; Ellenbogen; Sonstige
fr: Composants du tapis inclus: Protège-chevilles; Protège-coudes et protège-poignets; Protège-coudes uniquement; Rembourrage hanches/short; Genou; Protège-genoux et protège-coudes; Protège-genoux et protège-poignets; Protège-genoux uniquement; Protège-tibias; Protège-poignets uniquement; et protège-poignets; coude; Autre
th: ส่วนประกอบแผ่นรองป้องกันที่รวมมาในชุด: สนับข้อเท้า; สนับศอกและสนับข้อมือ; สนับศอกเท่านั้น; แผ่นซับแรงกระแทกบริเวณสะโพก/กางเกงขาสั้น; เข่า; สนับเข่าและสนับศอก; สนับเข่าและสนับข้อมือ; สนับเข่าเท่านั้น; สนับแข้ง; สนับข้อมือเท่านั้น; และสนับข้อมือ; ข้อศอก; อื่นๆ
en: Pad components included: Ankle guards; Elbow and wrist guards; Elbow pads only; Hip/short padding; Knee; Knee and elbow pads; Knee and wrist guards; Knee pads only; Shin guards; Wrist guards only; and wrist guards; elbow; Other
lt-LT: Į rinkinį apsaugų komponentai: Kulkšnių apsaugos; Alkūnių ir riešų apsaugos; Tik alkūnių apsaugos; Klubų / šortų paminkštinimas; Kelio; Kelių ir alkūnių apsaugos; Kelių ir riešų apsaugos; Tik kelių apsaugos; Blauzdų apsaugos; Tik riešų apsaugos; ir riešų apsaugos; alkūnės; Kita
sv: Medföljande delar för dyna: Ankelskydd; Armbågs- och handledsskydd; Endast armbågsskydd; Höft-/shortsskydd; Knä; Knä- och armbågsskydd; Knä- och handledsskydd; Endast knäskydd; Benskydd; Endast handledsskydd; och handledsskydd; armbåge; Övrigt
tr: Dahil olan ped bileşenleri: Ayak bileği koruması; Dirseklikler ve bileklikler; Yalnızca dirseklikler; Kalça/şort dolgusu; Diz; Dizlikler ve dirseklikler; Dizlikler ve bileklikler; Yalnızca dizlikler; Tekmelik; Yalnızca bileklikler; ve bileklikler; dirsek; Diğer
ja: パッドコンポーネント付き: アンクルガード; エルボーガードおよびリストガード; エルボーパッドのみ; ヒップ/ショートパッド; 膝; ニーパッドおよびエルボーパッド; ニーガードおよびリストガード; ニーパッドのみ; シンガード; リストガードのみ; およびリストガード; 肘; その他
es: Componentes incluidos de la almohadilla: Protectores de tobillo; Coderas y muñequeras; Solo coderas; Protección para cadera/pantalón corto; Rodilla; Rodilleras y coderas; Rodilleras y muñequeras; Solo rodilleras; Espinilleras; Solo muñequeras; y muñequeras; codo; Otro
el: Περιλαμβάνονται εξαρτήματα ενίσχυσης: Προστατευτικά αστραγάλου; Προστατευτικά αγκώνα και καρπού; Μόνο επιαγκωνίδες; Προστατευτικά γοφών/σορτς; Γόνατο; Επιγονατίδες και επιαγκωνίδες; Επιγονατίδες και προστατευτικά καρπού; Μόνο επιγονατίδες; Επικαλαμίδες; Μόνο προστατευτικά καρπού; και προστατευτικά καρπού; αγκώνα; Άλλο
ko: 패드 구성품 포함: 발목 보호대; 팔꿈치 및 손목 보호대; 팔꿈치 패드만; 엉덩이/반바지 패딩; 무릎; 무릎 및 팔꿈치 패드; 무릎 및 손목 보호대; 무릎 패드만; 정강이 보호대; 손목 보호대만; 및 손목 보호대; 팔꿈치; 기타
bg-BG: Включени компоненти на подложката: Протектори за глезени; Протектори за лакти и китки; Само протектори за лакти; Подплънки за ханш/къси панталони; За колене; Протектори за колене и лакти; Протектори за колене и китки; Само протектори за колене; Протектори за пищяли; Само протектори за китки; и протектори за китки; за лакти; Друго
hu: Párna elemei a csomagban: Bokavédők; Könyök- és csuklóvédők; Csak könyökvédők; Csípővédő/párnázott nadrág; Térd; Térd- és könyökvédők; Térd- és csuklóvédők; Csak térdvédők; Sípcsontvédők; Csak csuklóvédők; és csuklóvédők; könyök; Egyéb